臺灣苗栗地方法院刑事判決　　　　　　100年度苗簡字第844號
聲　請　人　臺灣苗栗地方法院檢察署檢察官
被　　　告　陳文明
上列被告因毒品危害防制條例案件，經檢察官聲請以簡易判決處
刑（100年度毒偵字第997號），本院判決如下：
    主  文
陳文明施用第二級毒品，累犯，處有期徒刑伍月，如易科罰金，
以新臺幣壹仟元折算壹日。
    犯罪事實及理由
一、本件犯罪事實及證據均引用檢察官聲請簡易判決處刑書內容
    之記載（如附件），並就檢察官聲請簡易判決處刑書中被告
    所施用之第二級毒品安非他命，更正為「甲基安非他命」。
二、應適用之法條：
（一）刑事訴訟法第449 條第1 項、第454 條第1、2 項。
（二）毒品危害防制條例第10條第2 項。
（三）刑法第11條前段、第41條第1 項前段、第47條第1項。
三、如不服本簡易判決，得自判決送達之日起十日內，向本院提
    起上訴。
中    華    民    國   100    年    9     月    20    日
                  刑事簡易庭    法  官  林靜雯
以上正本證明與原本無異。
如不服本判決應於收受判決後10日內向本院提出上訴書狀，並應
敘述具體理由。其未敘述上訴理由者，應於上訴期間屆滿後20日
內向本院補提理由書（須附繕本）「切勿逕送上級法院」。
                                書記官  劉千瑄
中    華    民    國   100    年    9     月    20    日
附錄本判決論罪科刑法條：
毒品危害防制條例第10條第2項：
施用第二級毒品者，處3年以下有期徒刑。
附件：
臺灣苗栗地方法院檢察署檢察官聲請簡易判決處刑書
                                    100年度毒偵字第997號
    被  告  陳文明  男  39歲（民國○○年○○月○○日生）
                    國民身分證統一編號：Ｚ000000000號
                    住苗栗縣苑裡鎮海岸里8鄰海岸67號
                    居苗栗縣苑裡鎮客庄里22鄰客庄75之23號
                    7樓之5
                    （另案羈押於法務部矯正署苗栗看守所）
上列被告因違反毒品危害防制條例案件，業經偵查終結，認宜聲
請簡易判決處刑，茲將犯罪事實及證據並所犯法條分敘如下：
        犯罪事實
一、陳文明曾因贓物案件，經臺灣苗栗地方法院苗栗簡易庭以99
    年度苗簡字第74號判決有期徒刑4月確定，並於民國99年9月
    3 日易科罰金執行完畢。又前因施用毒品案件，經臺灣臺中
    地方法院裁定送觀察、勒戒後，認有繼續施用毒品之傾向，
    再經同法院裁定令入戒治處所施以強制戒治，嗣其接受戒治
    處遇已屆滿 6月，其成效評定為合格，認無繼續執行強制戒
    治之必要，而由臺灣臺中地方法院檢察署檢察官於96年 8月
    30日依法釋放，並於同年9月27日，以96年度戒毒偵字第180
    號為不起訴處分確定。
二、詎陳文明猶不知悛改，復基於施用第二級毒品安非他命之犯
    意，於強制戒治執行完畢釋放後（96年8月30日起算）5年內
    之100年4月13日13時38分許為警查獲後往前回溯96小時內之
    某時點，在其所駕駛之自用小客車上（停放在苗栗縣苑裡鎮
    轄境某處），以將安非他命放置於玻璃頭（未扣案）內，並
    以火加熱燒烤後使成煙霧，再以口吸食之方式，施用第二級
    毒品1次。嗣於100年 4月13日13時38分許，因偵查佐至陳文
    明位於苑裡鎮客庄里22鄰客庄75之23號7樓之5之居所執行搜
    索後而查獲，並經徵得其同意後採集尿液送請檢驗，結果呈
    現安非他命、甲基安非他命陽性反應。
三、案經臺中市政府警察局第三分局移送臺灣臺中地方法院檢察
    署呈請臺灣高等法院臺中分院檢察署檢察長令轉本署偵辦。
        證據並所犯法條
一、本案之證據清單臚列如下：
  (一)被告陳文明100年8月15日於本署偵訊時之自白─證明被告坦
    承確有於前揭時、地施用第二級毒品安非他命1次之犯行。
  (二)臺中市政府警察局第三分局偵辦毒品案件尿液檢體對照表 1
    紙─證明被告於100年4月13日13時38分許為偵查佐查獲後所
    採集之尿液（檢體編號： Ｚ0000000000），係被告親自排放
    之尿液，被告身體之代謝物。
  (三)詮昕科技股份有限公司100年4月26日濫用藥物尿液檢驗報告
    1份─證明被告為偵查佐查獲後所採集之編號Ｚ0000000000號
    尿液，經送請檢驗後，結果呈現安非他命、甲基安非他命陽
    性反應。
  (四)在監在押紀錄表、刑案資料查註紀錄表、全國施用毒品案件
    紀錄表及臺灣臺中地方法院檢察署96年度戒毒偵字第 180號
    不起訴處分書各 1份─證明被告前曾因施用第二級毒品甲基
    安非他命案件，經臺灣臺中地方法院裁定送觀察、勒戒後，
    認有繼續施用毒品之傾向，再經同法院裁定令入戒治處所施
    以強制戒治，嗣其接受戒治處遇已屆滿 6月，成效評定為合
    格，認無繼續執行強制戒治之必要，而由臺灣臺中地方法院
    檢察署檢察官為不起訴處分確定，本件施用毒品之犯行，係
    屬5年內再犯之案件。
二、核被告所為，係違反毒品危害防制條例第10條第 2項之施用
    第二級毒品罪嫌。又被告有如犯罪事實欄所述之論罪科刑與
    刑罰執行紀錄，有該案判決書及刑案資料查註紀錄表各 1份
    等附卷可稽，其於有期徒刑易科罰金執行完畢後，5 年以內
    故意再犯本件有期徒刑以上之罪，請依刑法第47條第 1項之
    規定論以累犯，並加重其刑。
三、依毒品危害防制條例第23條第2項、刑事訴訟法第451條第 1
    項聲請逕以簡易判決處刑。
    此  致
臺灣苗栗地方法院
中    華    民    國   100    年    8     月    17    日
                              檢 察 官  黃棋安
本件證明與原本無異
中    華    民    國   100    年    8     月    24    日
                              書 記 官  張穎文
附錄本案所犯法條：毒品危害防制條例第10條第2項
施用第二級毒品者，處3年以下有期徒刑。